【裁判字號】    89,上重訴,21
【裁判日期】    890930
【裁判案由】    違反毒品危害防制條例等
【裁判全文】
臺灣高等法院高雄分院刑事判決          八十九年度上重訴字第二一號
    上  訴  人
    即  被  告  乙○○
    指定辯護人 本院公設辯護人 李佩娟
右上訴人因違反毒品危害防制條例等案件，不服臺灣高雄地方法院八十九年度重訴字
第五六號，中華民國八十九年九月三十日第一審判決（起訴案號：八十九年度偵字第
一五二二八號）提起上訴，本院判決如左：
    主  文
上訴駁回。
    事  實
一、乙○○前於少年時期曾犯有殺人等案件，滿十八歲後另犯有違反麻醉藥品管制條
    例、肅清煙毒條例、毀損及多次竊盜等前科，並於民國七十九年間，因違反懲治
    盜匪條例案件，經原審法院判處有期徒刑十年，褫奪公權八年確定，於八十九年
    二月四日假釋（縮刑）執行期滿。猶不知悔悟，甲知毒品海洛因係經依法公告，
    禁止私運進口及持有、施用之第一級毒品，竟為圖便利自己施用，乃利用其於八
    十九年七月二日，自高雄小港國際機場搭機出境，前往中國大陸地區機會，於同
    年七月四日中午某時許，在中國大陸廣州市白雲機場附近之某飯店內，以新台幣
    （下同）二十五萬元之價格，向某不詳真實姓名、年籍，綽號為「老王」之大陸
    籍成年男子，購買第一級毒品海洛因二包（合計一大包，驗前毛重約三百七十五
    公克；驗後淨重三百四十二點五七公克，包裝重十二點七○公克，純度百分之七
    十四點六六，純質淨重二百五十五點七六公克），並先由該綽號為「老王」之人
    ，將上開毒品夾藏於ＮＩＫＥ牌球鞋底層內交予乙○○後，再由乙○○於同年七
    月六日將上開球鞋穿於腳上，自澳門搭乘復興航空公司編號ＧＥ—三六二次班機
    返台，而運輸上開海洛因。嗣於同日下午二時三十分許，入境高雄小港國際機場
    時，在入境檢查室內，為財政部高雄關稅局高雄機場分局會同法務部調查局高雄
    市調查處人員施以檢查時，當場在其所著之上開球鞋鞋墊內，查獲並扣得上開第
    一級毒品海洛因二包（合計一大包）。
二、案經法務部調查局高雄市調查處移請臺灣高雄地方法院檢察署檢察官偵查起訴。
    理  由
一、右揭犯罪事實，迭據被告乙○○於財政部高雄關稅局高雄機場分局、法務部調查
    局高雄市調查處訊問、檢察官偵查及本院審理時供承不諱，且經警查獲之白色粉
    末二包（合計一大包），經送法務部調查局鑑定結果，確係第一級毒品海洛因（
    （驗前毛重約三百七十五公克；驗後淨重三百四十二點五七公克，包裝重十二點
    七○公克，純度百分之七十四點六六，純質淨重二百五十五點七六公克）無訛，
    有該局八十九年八月一日（電腦條碼編號000000000號）鑑定通知書一
    紙附卷可稽，復有被告藏放毒品之ＮＩＫＥ牌球鞋一雙扣案足資佐證，並有查獲
    時之被告照片及扣案之海洛因照片各一幀、中華民國入境旅客申報單影本一紙在
    卷供佐，顯見被告上開自白與事實相符。本件事證甲確，被告犯行堪可認定，應
    依法論科。
二、查海洛因不僅係毒品危害防制條例第二條第一項第一款所稱之第一級毒品，且係
    行政院依懲治走私條例第二條三項所公告之管制物品項目及其數額中甲項第四目
    所管制進出口物品，被告於中國大陸向綽號「老王」者購得後，將之運送進入中
    華民國境內行為，核其所為係犯毒品危害防制條例第四條第一項之運輸第一級毒
    品罪及懲治走私條例第二條第一項之私運管制物品進口罪。被告以一運輸行為同
    時觸犯上開二罪，為想像競合犯，應依刑法第五十五條之規定，從一重之運輸第
    一級毒品罪論處。又被告持有第一級毒品，進而運輸，其持有之低度行為應為運
    輸之高度行為所吸收，不另論其持有第一級毒品罪。又查，被告前於少年時期曾
    犯有殺人等案件，滿十八歲後另犯有違反麻醉藥品管制條例、肅清煙毒條例、毀
    損及多次竊盜等前科，並於七十九年間，因違反懲治盜匪條例案件，經原審法院
    判處有期徒刑十年，褫奪公權八年確定，於八十九年二月四日假釋（縮刑）執行
    期滿，有台灣高雄地方法院檢察署刑案資料查註紀錄表、本院被告院內索引卡紀
    錄表及台灣高等法院被告全國前案紀錄表各一份在卷可資，其於刑之執行完畢後
    ，五年以內，再犯本件有期徒刑以上之本罪，為累犯，所犯違反毒品危害防制條
    例第四條第一項之運輸第一級毒品罪部分，其法定刑度為死刑、無期徒刑之罪，
    依刑法第六十四條第一項、第六十五條第一項規定，不得加重，併予敘甲。
三、原審因而適用毒品危害防制條例第四條第一項、第十八條第一項前段、第十九條
    第一項，懲治走私條例第二條第一項、第十一條（漏引）、第十二條，刑法第十
    一條、第五十五條、第四十七條、第三十七條第一項，並審酌被告所運輸之第一
    級毒品，數量多達三百餘公克，且純度及純質淨重均甚高（該海洛因純度高達百
    分之七十四．六六，純質淨重達二百五十五點七六公克，此有上開法務部調查局
    鑑定通知書在卷可參），一旦運輸進入台灣境內，將助長毒品氾濫，危害國人身
    心健康及社會安全至鉅，情節非輕，惟念其犯後坦承犯行，在庭態度尚佳等一切
    情狀，酌情量處無期徒刑，並依刑法第三十七條第一項之規定，宣告褫奪公權終
    身。扣案之第一級毒品海洛因二包（合計一大包，驗前毛重約三百七十五公克；
    驗後淨重三百四十二點五七公克，包裝重十二點七○公克，純度百分之七十四點
    六六，純質淨重二百五十五點七六公克），係毒品違禁物，亦依毒品危害防制條
    例第十八條第一項前段之規定為沒收銷燬之諭知；又ＮＩＫＥ牌球鞋一雙，係供
    被告運輸上開毒品犯罪所用之物，亦依毒品危害防制條例第十九條第一項之規定
    沒收之。另說甲鑑驗耗用之毒品既已滅失，自無庸宣告沒收。其認事用法，核無
    不合，量刑亦稱允洽，被告上訴意旨認量刑過重，指摘原判決不當、為無理由、
    應予駁回。
據上論斷，應依刑事訴訟法第三百六十八條，判決如主文。
本案經檢察官邱榮藏到庭執行職務。
中    華    民    國     八十九     年   十二      月     十  二     日
                              臺灣高等法院高雄分院刑事第九庭
                                  審判長法官  張甲松
                                        法官  任森銓
                                        法官  江泰章
右正本證甲與原本無異。
依職權送上訴。
                                      書記官  黃一秋
中    華    民    國     八十九     年      十二      月    十  三      日
附錄本判決論罪之法條：
毒品危害防制條例第四條第一項：
製造、運輸、販賣第一級毒品者，處死刑或無期徒刑；處無期徒刑者，得併科新臺幣
一千萬元以下罰金。
                                                                        Ｆ


司法院資訊處製作；財團法人民間司法改革基金會備份。
